臺北高等行政法院判決
　　　　　　　　　　　　　　　　　　 96年度簡字第00495號
原　　　告　甲○○
被　　　告　行政院勞工委員會
代　表　人　盧天麟（主任委員）
送達代收人　乙○○
訴訟代理人　丙○○
　　　　　　戊○
　　　　　　丁○○
上列當事人間因就業服務法事件，原告不服行政院中華民國96年
4 月26日院臺訴字第0960084363號訴願決定，提起行政訴訟。本
院判決如下：
    主  文
原告之訴駁回。
訴訟費用由原告負擔。
    事  實
壹、事實概要：
    原告前經被告以民國（下同）93年10月26日勞職外字第0930
    712047號函，核准自93年10月15日起至95年2 月14日止接續
    聘僱他人所聘僱之越南籍THI THU DIEM BUI從事家庭看護工
    工作，嗣因聘僱關係終止，該外國人於95年2 月10日出境。
    被告以原告聘僱該外國人期間（自93年10月15日起至95年2
    月9 日止），均未依限繳納各期就業安定費計新臺幣（下同
    ）31,742元，乃加徵滯納金計31,742元，合計應繳63,484元
    （詳如附表所示），以95年7 至9 月就業安定費繳款通知書
    通知原告繳納，因其仍未繳納，乃於95年12月5 日以勞職外
    字第0951181198號函請原告於該函發文日起15日內繳納，若
    屆期仍未完納，將移送強制執行。原告不服上揭處分，提起
    訴願，復遭行政院決定駁回，遂向本院提起行政訴訟。
貳、兩造聲明：
一、原告聲明：求為判決
(一)、訴願決定及原處分均撤銷。
(二)、訴訟費用由被告負擔。
二、被告聲明：求為判決如主文所示。
參、兩造之爭點：
一、原告主張之理由：
    原告父親林春木（85歲，住嘉義市○○○街138 號）因健康
    欠佳、行動不便，於93年10月26日委託仲介業雇用外籍勞工
    照顧其生活起居。原告初始即委託仲介業者代繳安定金，若
    有中斷繳交，被告亦應將催繳通知單寄至原告戶籍地（花蓮
    市○○路589 號），卻寄至「嘉義市○區○○里○○○街13
    8 號」，該地址並非原告戶籍地，致原告從未收受催繳通知
    單，竟發生滯納之效力。被告應依職權向戶政機關查明原告
    資料後再予寄送，或以公告（登報）等方式絕對的合法通知
    原告。且延誤到要罰滯納金，才寄至原告戶籍地。此公務員
    之疏失要原告承擔，不合理亦不公平。
二、被告主張之理由：
(一)、本件依原告聘僱該外國人THI THU DIEM BUI期間（自93年10
    月15日起至95年2 月9 日止計算），被告核計原告各期就業
    安定費明細如下：93年第4 期（93年9-12月）應繳就業安定
    費5,139 元（計費日期93年10月15日-93 年12月31日），上
    述金額之繳款期限為94年1 月25日，可寬限至94年2 月24日
    止；94年第1 期（94年1-3 月）應繳就業安定費6,000 元（
    計費日期94年1 月1 日-94 年3 月31日），上述金額之繳款
    期限為94年4 月25日，可寬限至94年5 月24日止；94年第2
    期（94年4-6 月）應繳就業安定費6,000 元（計費日期94年
    4 月1 日-94 年6 月30日），上述金額之繳款期限為94年7
    月25日，可寬限至94年8 月24日止；94年第3 期（94年7-9
    月）應繳就業安定費6,000 元（計費日期94年7 月1 日-94
    年9 月30日），上述金額之繳款期限為94年10月25日，可寬
    限至94年11月24日止；94年第4 期（94年10-12 月）應繳就
    業安定費6,000 元（計費日期94年10月1 日-94 年12月31日
    ），上述金額之繳款期限為95年1 月25日，可寬限至95年2
    月24日止；95年第1 期（95年1-3 月）應繳就業安定費2,60
    3 元（計費日期95年1 月1 日-95 年2 月9 日），上述金額
    之繳款期限為95年4 月25日，可寬限至95年5 月24日止。被
    告除寄發93年9-12月、94年1-3 月、94年4-6 月、94年7-9
    月、94年10-12 月、95年1-3 月各期繳款通知單外，再以雙
    掛號寄發各期就業安定費催繳通知單通知原告繳納，惟原告
    迄被告95年10月12日印製95年7 至9 月就業定費繳款通知單
    ，均無繳款紀錄，此有就業安定費明細、帳務資料紀錄及繳
    款紀錄資料附原處分卷可稽，足見原告於寬限期滿仍未繳納
    就業安定費甚明，被告爰依就業服務法第55條第3 項規定加
    徵滯納金共31,742元【5,139 元×1%×100 日（94/2/25-94
    /6/4）＋6,000 元×1%×100 日（94/5/26-94/9/2）＋6,00
    0 元×1%×100 日（94/8/25-94/12/2 ）＋6,000 元×1%×
    100 日（94/11/25-95/3/4 ）＋6,000 元×1%×100 日（95
    /3/16-95/6/23 ）＋2,603 元×1%×100 日（95/5/26-95/9
    /2）＝5,139 元＋6,000 元＋6,000 元＋6,000 元＋6,000
    元＋2,603 元＝31,742元】，被告除以95年第3 期（95年7-
    9 月）就業安定費繳款通知單通知原告應繳總金額為63,484
    元（內含各期就業安定費總額31,742元＋各期滯納金總額31
    ,742元＝63,484元），並以95年12月5 日勞職外字第095118
    1198號函依同法第55條第4 項規定通知原告尚欠繳就業安定
    費及滯納金共63,484元，請其於該函發文日起14日內繳納，
    屆期若未完納，將移送強制執行，依法並無違誤。
(二)、依就業服務法第55條第1 項及就業安定基金收支保管及運用
    辦法第12條第1 項規定，原告應依聘僱外國人從事之行業別
    、人數及被告會同相關機關訂定之就業安定費月繳數額定期
    繳納就業安定費，被告於93年11月26日勞職外字第09307120
    47號函核發原告之接續聘僱許可說明亦已敘明，請新雇主（
    即原告）以每3 個月為一期，於次期第1 個月25日前繳納就
    業安定費。新雇主未依規定期限或法定寬限期繳納者，依據
    同法第55條處理，原告自應依規定期限及數額向被告設置之
    就業安定基金專戶繳納就業安定費，該項法定義務不因未收
    受繳款通知單而得免除。原告93年9-12月就業安定費5,139
    元、94年1-3 月就業安定費6,000 元、94年4-6 月就業安定
    費6,000 元、94年7-9 月就業安定費6,000 元、94年10-12
    月就業安定費6,000 元及95年1-3 月就業安定費2,603 元，
    被告除寄發繳款通知單外，再以雙掛號寄發就業安定費催繳
    通知單通知其繳納，並分別於94年2 月21日、94年5 月20日
    、94年8 月22日、94年11月21日、95年3 月8 日、95年7 月
    4 日送達，收件地址為「嘉義市○區○○里○○○街138 號
    」，該址係原告於93年10月21日向被告申辦外籍勞工接續聘
    僱許可時，指定其就業安定費帳單寄送地址，被告據以寄發
    、送達亦無違誤。原告既未依限繳納聘僱外國人期間之各期
    就業安定費，被告核計其就業安定費並依法加徵滯納金，並
    無不合。故原處分並無違法而損害人民權利或法律上利益之
    情形，原告之訴應予駁回。
    理  由
甲、程序方面：
    本件原告係因不服行政機關所為20萬元以下罰鍰處分而涉訟
    之事件，依行政訴訟法第229 條第1 項第2 款規定，應適用
    簡易程序（行政訴訟法第229 條第1 項所定適用簡易程序之
    數額3 萬元，業經司法院以92年9 月17日院台廳行一字第23
    681 號令增至20萬元，並定於93年1 月1 日實施）；本院並
    依同法第233 條第1 項規定，不經言詞辯論逕行判決，合先
    敘明。
乙、實體方面：
一、按「雇主聘僱外國人從事第四十六條第一項第八款至第十款
    規定之工作，應向中央主管機關設置之就業安定基金專戶繳
    納就業安定費，作為加強辦理有關促進國民就業、提升勞工
    福祉及處理有關外國人聘僱管理事務之用。．．．雇主未依
    規定期限繳納就業安定費者，得寬限三十日；於寬限期滿仍
    未繳納者，自寬限期滿之翌日起至完納前一日止，每逾一日
    加徵其未繳就業安定費百分之一滯納金。但以其未繳之就業
    安定費一倍為限。加徵前項滯納金三十日後，雇主仍未繳納
    者，由中央主管機關就其未繳納之就業安定費及滯納金移送
    強制執行，並廢止其聘僱許可之一部或全部。第一項就業安
    定費之數額及就業安定基金之收支、保管及運用辦法，由中
    央主管機關會同相關機關定之。」就業服務法第55條第1 項
    、第3 項、第4 項、第5 項定有明文。次按就業安定基金收
    支保管及運用辦法第12條規定：「雇主應自其聘僱之外國人
    入境之翌日起，按聘僱外國人從事之行業別、人數及勞委會
    會同相關機關訂定之就業安定費月繳數額，以每三個月為一
    期，計算該期應繳之就業安定費，於次期第一個月二十五日
    前，向本基金繳納；雇主亦得以三個月以上為期，分期不計
    息，提前繳納。但該外國人入境翌日至當月末日止，未滿一
    月者，雇主得依其實際入境日數按比例計算繳納之。雇主所
    聘僱之外國人，於當月末日之前離職者，其就業安定費之計
    算，準用前項但書之規定。第一項就業安定費之數額，得按
    行業別及工作性質之需要分別定之。」又行政院勞工委員會
    於91年1 月22日勞職外字第0910200339 號 公告調整就業安
    定費繳納數額，其中家庭監護工新案應繳金額為每人每月2,
    000 元（每日67元）。是以就業安定費金額係依該名外籍勞
    工聘僱期間乘以每月（日）之就業安定費數額加總後合計而
    得。
二、本件原告前經被告以93年10月26日勞職外字第0930712047號
    函，核准自93年10月15日起至95年2 月14日止接續聘僱他人
    所聘僱之越南籍THI THU DIEM BUI從事家庭看護工工作，嗣
    因聘僱關係終止，該外國人於95年2 月10日出境。原告聘僱
    該外國人期間（自93年10月15日起至95年2 月9 日止），均
    未依限繳納各期就業安定費計31,742元，計算滯納金額31,7
    42元，合計應繳63,484元（詳如附表所示），經被告以95年
    7 至9 月就業安定費繳款通知書通知原告繳納，因其仍未繳
    納，乃於95年12月5 日以勞職外字第0951181198號函請原告
    於該函發文日起15日內繳納，若屆期仍未完納，將移送強制
    執行。原告不服上揭處分，提起訴願，復遭駁回等事實，有
    本件就業安定費明細、帳務資料紀錄、繳款紀錄資料、滯納
    金明細、被告93年10月26日勞職外字第0930712047號、95年
    12月5 日勞職外字第0951181198號函、行政院96年4 月26日
    院臺訴字第0960 084363 號訴願決定書等件影本附卷可稽（
    見原處分卷第2-5 、12-15 、19、57-58 頁），且為兩造所
    不爭，洵堪認定。原告循序提起本件行政訴訟，主張：其曾
    委託仲介業者代繳系爭就業安定費，倘有中斷繳納情事，被
    告亦應將催繳通知單寄至原告戶籍地，詎卻寄至嘉義市，致
    原告從未收受，此公務員疏失由原告承擔乃不合理且不公平
    云云。
三、按所謂滯納金，只要雇主未依規定期限繳納就業安定費，且
    逾寬限之30日期限者，即應自寬限期滿之翌日起加徵滯納金
    ，並不以另行催繳就業安定費為必要，此觀前揭行為時就業
    服務法第55條第1 項及就業安定基金收支保管及運用辦法第
    12條第1 項規定甚明；且經被告於核發予原告之聘僱許可函
    中敘明，雇主應依聘僱外國人從事之行業別、人數及就業安
    定費月繳數額定期繳納就業安定費，及教示定期繳納就業安
    定費之期限綦詳，有該函在卷可憑（見原處分第19頁），該
    項法定義務，乃不因雇主未接獲繳款通知單而得免除。如前
    所述，原告經被告核准自93年10月15日起接續聘僱外國人
    THI THU DIEM BUI從事家庭看護工工作，該外國人因聘僱關
    係終止，於95年2 月10日出境。依原告聘僱該外國人期間（
    自93年10月15日起至95年2 月9 日止）計算，其應繳納之各
    期就業安定費合計為31,742元，迄至95年底，均未繳款，則
    被告核計原告欠繳就業安定費31,742元，並依首揭規定，就
    其各期欠繳金額按日加徵1%滯納金至1 倍為31,742元，合計
    應繳63,484元，而為前開處分，於法自無不合。原告主張其
    未收受催繳通知，被告係有疏失云云，尚無可採。至實務上
    ，主管機關再為催繳之通知，目的在提醒雇主按時繳納，非
    謂該催繳通知須先合法送達，始得加徵滯納金；況被告就原
    告各期就業安定費催繳通知單，已按原告於93年10月21日向
    被告申辦外籍勞工接續聘僱許可時，指定其就業安定費帳單
    寄送地址「嘉義市○區○○里○ 鄰○○○街138 號」寄送，
    並由其親屬林千淑蓋章收受，有申請書、掛號郵件收件回執
    影本附卷可稽（見原處分卷第20、42-43 頁），爰併此敘明
    。
四、綜上所述，原告之主張尚無可採。被告以原告未依限繳納聘
    僱外國人期間之各期就業安定費，計算其欠繳就業安定費並
    依法加徵滯納金，合計應繳63,484元，函請原告於發文日起
    15 日 內繳納，若屆期仍未完納，將移送強制執行，於法並
    無不合；訴願決定予以維持，亦無違誤，均應予維持。本件
    原告之訴為無理由，爰不經言詞辯論，予以駁回。
五、本件事證已臻明確，兩造其餘攻擊防禦方法經本院審酌後，
    核與本件判決結果均不生影響，故不再逐項論述，附敘明之
    。
據上論結，本件原告之訴為無理由，爰依行政訴訟法第236 條、
第233 條第1 項、第98條第1 項前段判決如主文。
中　　華　　民　　國　　96　　年　  12　　月　 24  　 日
                           第 七 庭 法  官　林玫君
上為正本係照原本作成。
本件以訴訟事件所涉及之法律見解具有原則性者為限，始得於本
判決送達後20日內向本院提出上訴狀並表明上訴理由，如已於本
判決宣示後送達前提起上訴者，應於判決送達後20日內補具上訴
理由（均按他造人數附繕本），且經最高行政法院許可後方得上
訴。
中　　華　　民　　國　　96　　年　  12　　月　 24  　 日
 　　　　　　　　　　　　　 　　　　書記官　黃明和
